【裁判字號】    94,小上,83
【裁判日期】    950215
【裁判案由】    給付貨款
【裁判全文】
臺灣臺北地方法院民事判決              94年度小上字第83號
上  訴  人  策勵科技有限公司
法定代理人  丙○○
訴訟代理人  戊○○
被上訴人    佳晉國際股份有限公司
法定代理人  甲○○
訴訟代理人  丁○○
            乙○○
上列當事人間請求給付貨款事件，上訴人對於中華民國94年5月2
7日本院新店簡易庭94年度店小字第61號第一審判決提起上訴，
本院於95年1月24日言詞辯論終結，判決如下：
    主  文
上訴駁回。
第二審訴訟費用新台幣壹仟伍佰元由上訴人負擔。
    事實及理由
甲、程序方面：
    按當事人喪失訴訟能力或法定代理人死亡或其代理權消滅者
    ，訴訟程序在有法定代理人或取得訴訟能力之本人，承受其
    訴訟以前當然停止；第一審之訴訟程序有重大之瑕疵者，第
    二審法院得廢棄原判決，而將該事件發回原法院，民事訴訟
    法第170條、第451條第1項前段分別定有明文。經查，本件
    上訴人法定代理人於訴訟進行中之民國94年4月11日已變更
    為丙○○，有上訴人公司之變更登記表可稽（參本院卷第14
    頁），惟原審並未於新法定代理人承受訴訟以前依法當然停
    止，且仍將言詞辯論通知書送達原法定代理人張國禎（參原
    審卷第58頁），並以上訴人經合法通知，未於言詞辯論期日
    到場為由，依被上訴人之聲請，由其一造辯論而為判決。是
    以，原審所為之訴訟程序顯然違背法令，然本件為小額訴訟
    程序，並未準用前揭民事訴訟法第451條第1項前段之規定，
    故仍應由本院就本件為裁判，合先敘明。
乙、實體方面：
一、被上訴人起訴主張：上訴人於93年4月16、22、26日及5月
    7、13、20日，共向被上訴人購買薩林蒙古奶酒（下稱奶酒
    ）604瓶，原應給付貨款新台幣（下同）251,202元，惟迄未
    給付，嗣幾經交涉，上訴人於同年8月11日及11月3日退回
    429 瓶，剩餘175瓶，總計貨款75,337元。詎上訴人迄今仍
    未給付，迭經催討復置之不理。為此，爰依買賣契約之法律
    關係起訴請求上訴人給付貨款75,337元等語。
二、上訴人則以：被上訴人於93年4月16日所交付之貨品係6瓶樣
    品，且上訴人並未於93年5月20日向被上訴人訂購140瓶奶酒
    ，被上訴人亦未交付之，是被上訴人所計算之貨款並不正確
    。又訴外人陳裕帝於93年4月底已經離職，是陳裕帝並無代
    上訴人收取奶酒之權利。且雙方間為代銷契約關係，並非買
    賣等語置辯。
三、本件原審對於被上訴人之請求，判決被上訴人全部勝訴，並
    為假執行之宣告，上訴人全部聲明不服，求為廢棄原判決，
    並駁回被上訴人在第一審之訴；被上訴人則求為駁回上訴。
四、兩造不爭執之事實：
（一）上訴人曾於93年4月22、26日及5月7、13日，向被上訴人
      購買奶酒共458瓶，並於93年8月11日及11月3日分別退還
      140瓶、289瓶。
（二）上訴人購買上開奶酒每瓶單價為430.5元（含稅）。
五、得心證之理由：
    本件兩造所爭執之處，應在於（一）被上訴人是否曾於93年
    4月16日交付上訴人6瓶奶酒？（二）上訴人是否曾於93年5
    月20日向被上訴人購買140瓶奶酒？被上訴人是否有交付？
    陳裕帝是否有代上訴人收取之權利？茲分述如下：
（一）經查，上訴人於原審並未爭執被上訴人曾於93年4月16日
      交付上訴人6瓶奶酒之事實，此觀上訴人於93年12月29日
      在原審所提出之陳訴書及出貨明細表可明（參原審卷第15
      至16頁）。又依被上訴人提出業經上訴人經理陳裕帝於93
      年4月16日簽收之送貨單觀之（參原審卷第7頁），其上業
      已載明被上訴人當日除交付上訴人11瓶樣品外，另送出6
      瓶38度之奶酒，而據上訴人之主張，陳裕帝當時尚未離職
      ，是被上訴人曾於93年4月16日交付上訴人6瓶奶酒之事實
      應堪認定，上訴人空言否認，洵非可採。
（二）次查，依被上訴人提出經上訴人經理陳裕帝於93年5月20
      日簽收之收據觀之（參原審卷第88頁），可證被上訴人於
      當日確有交付陳裕帝33度及38度各10箱共140瓶奶酒之事
      實，且此亦為上訴人所不爭執，堪認上訴人經理陳裕帝確
      有以上訴人名義向被上訴人購買前開140 瓶奶酒，被上訴
      人並已交付之。上訴人固辯稱陳裕帝於93 年4月底已經離
      職，故其於93年5月20日已無代收之權利云云，並提出離
      職單1紙為證（參本院卷第59頁），然為被上訴人所否認
      。查上開離職單係上訴人公司內部之文件，其真實性已有
      疑慮。且倘陳裕帝確實於93年4月底離職，何以業經陳裕
      帝於93年5月7日及13日分別簽收之送貨單，上訴人並未爭
      執其真實性，有違常情。另上訴人於93年12月6日所寄出
      之請款單（參本院卷第98頁），亦載明「付款收到後請立
      即聯絡本公司陳經理（即陳裕帝）辦理結算月退」等語，
      益證陳裕帝於93年4月底尚未離職，仍有於93年5月20日代
      理上訴人收取140瓶奶酒之權利，上訴人前揭辯詞，尚非
      可取。
（三）按受命法官為闡明訴訟關係，得整理並協議簡化爭點。當
      事人就其主張之爭點，經協議者，應受其拘束，民事訴訟
      法第270條之1第1項第3款、第3項前段定有明文。又前開
      規定於簡易訴訟第二審程序準用之，亦為民事訴訟法第46
      3條、第436條之1第3項所明定。查本院於94年11月10日準
      備程序期日已整理並協議簡化如上所述之爭點（參本院卷
      第64頁），是上訴人於95年1月25日言詞辯論期日復又爭
      執本件為代銷契約關係云云，顯然違反上開規定，本院自
      毋庸審酌，附此敘明。
六、綜上所述，上訴人既曾於93年4月16日及5月20日向被上訴人
    分別訂購6瓶、140瓶奶酒，再加計上訴人所不爭執之458瓶
    ，則上訴人確實共向被上訴人訂購604瓶，扣除上訴人退回
    429瓶，上訴人尚應給付被上訴人175瓶共75,337元之貨款。
    從而，被上訴人依買賣契約之法律關係請求上訴人給付75,3
    37元，為有理由，應予准許。是則原審判命上訴人如數給付
    ，並依職權宣告假執行，於法並無不合。上訴意旨指摘原判
    決不當，求予廢棄改判，為無理由，應予駁回其上訴。
七、兩造其餘之攻擊或防禦方法及未經援用之證據，經本院斟酌
    後，認為均不足以影響本判決之結果，自無逐一詳予論駁之
    必要，併此敘明。
八、本件訴訟費用額確定如主文第2項所示金額。
九、據上論結，本件上訴為無理由，依民事訴訟法第436條之32
    第2項、第449條第1項、第436條之19第1項、第78條，判決
    如主文。
中    華    民    國    95    年    2     月    15    日
                  民事第五庭審判長法  官  翁昭蓉
                                  法  官  林鳳珠
                                  法  官  林秀圓
以上正本係照原本作成
本判決不得上訴
中    華    民    國    95    年    2     月    15    日
                                  書記官  林蓮女


司法院資訊處製作；財團法人民間司法改革基金會備份。
